【裁判字號】    98,易,851
【裁判日期】    980507
【裁判案由】    竊盜
【裁判全文】
臺灣臺中地方法院刑事判決               98年度易字第851號
公  訴  人  臺灣臺中地方法院檢察署檢察官
被      告  乙○○
上列被告因竊盜案件，經檢察官提起公訴 (98年度偵字第4091號)
，本院判決如下：
    主    文
乙○○竊盜，累犯，處有期徒刑伍月，如易科罰金，以新臺幣壹
仟元折算壹日。
    犯罪事實
一、乙○○前於民國91年間因竊盜案件，分別經臺灣高等法院臺
    中分院以91年度上訴字第853號判處有期徒刑7月、臺灣苗栗
    地方法院以91年度易字第542號判處有期徒刑8月確定，上開
    2罪接續執行，於92年10月9日假釋交付保護管束，於92年11
    月4日保護管束期滿，未經撤銷假釋，所餘刑期視為執行完
    畢。猶不知悔改，基於意圖為自己不法所有之犯意，於97年
    10月29日下午2時至4時20分許間某時，趁丁○○所經營位於
    臺中縣烏日鄉○○路○段571號之「臺北組羊肉麵」店打烊休
    息，無人注意之際，以不詳方式開啟該店大門門鎖 (未破壞
    門鎖)後進入店內 (侵入住宅部分未據告訴)，徒手竊取丁○
    ○所有置放於店內木製辦公桌右側第1、3格抽屜內 (即靠近
    牆壁之抽屜)、鐵櫃左側抽屜內 (即靠近牆壁之抽屜)之現金
    合計約新臺幣(下同)4 萬元，得手後隨即逃逸。嗣經丁○○
    於同日下午4時20分許發現遭竊後報警處理，經警至現場勘
    察採證，並將採得之指紋送內政部警政署刑事警察局比對後
    ，發現與該局檔存之乙○○左中指指紋相符，而查悉上情。
二、案經臺中縣警察局烏日分局報請臺灣臺中地方法院檢察署檢
    察官偵查起訴。
    理    由
一、程序方面：
(一)本案被告乙○○所犯刑法第320條第1項普通竊盜罪，屬刑事
    訴訟法第376條第2款所列之罪，依同法第284條之1規定，第
    一審得由法官獨任進行審判程序，合先敘明。
(二)本案判決以下引用之供述及非供述證據，經本院依法踐行調
    查證據程序，公訴人及被告均不爭執各該證據之證據能力，
    且亦查無依法應排除其證據能力之情形，是後述所引用證據
    之證據能力均無疑義。
二、認定犯罪事實所憑之證據及理由：
    訊據被告乙○○矢口否認有何竊盜犯行，辯稱：伊於案發前
    曾至臺北組羊肉麵買麵吃1次，是下午2點多去，店門已經關
    了，老闆娘在裡面，伊說伊包了麵就走，所以老闆娘有煮麵
    給伊，伊在煮東西的檯子那邊拿錢給老闆娘，有跟著老闆娘
    進去到木製辦公桌那邊，老闆娘從那裡拿錢出來找給伊，伊
    沒有再往裡面走，也沒有碰觸店內東西，伊不知道為何伊的
    指紋會出現在那裏，但伊沒有偷竊，只因為1枚指紋就說伊
    偷竊不合理。且被害人要開抽屜才會發現錢遭偷竊，應該也
    會有被害人指紋在上面，被害人家屬應該也會有開抽屜拿東
    西也會有指紋云云。惟查：
(一)被害人丁○○所經營位於臺中縣烏日鄉○○路○段571號之臺
    北組羊肉麵店，於97年10月29日下午2時許中午收攤後，經
    被害人丁○○清點當日收入及前1日放在鐵櫃抽屜內現金，
    合計約為現金4萬元後，被害人丁○○即上樓休息，嗣於同
    日下午4時20分許，被害人丁○○開門營業時發覺遭人侵入
    竊取上開現金，隨即報警處理，經警於同日下午5時35分許
    至6時11分許至現場勘察採證，以粉末法在該店內所放置之
    鐵櫃右側(放有左側抽屜鑰匙、木製辦公桌抽屜鑰匙)抽屜外
    觀上採得指紋2枚之事實，業據證人即被害人丁○○於警詢
    、本院審理時證述明確，並有臺中縣警察局烏日分局現場勘
    察報告1份、刑案現場測繪圖1紙、刑事案件證物採驗紀錄表
    1紙、現場照片13張在卷可稽，此部分事實，應堪認定。
(二)被告於警詢、偵訊時雖辯稱伊去臺中縣烏日鄉○○路○段571
    號臺北組羊肉麵店買麵時，只有在外面買麵付錢，沒有進去
    云云，惟於本院審理時已改稱：當時因為老闆說要休息了，
    伊在煮東西的檯子那邊拿錢給老闆，有跟著老闆娘進去到木
    製辦公桌那邊，因為老闆娘要找錢給伊，老闆娘是從哪裡拿
    錢出來給伊，伊已經不記得了，但印象中不是從辦公桌就是
    從鐵櫃開抽屜找伊錢云云。則依其於本院審理時所述，被告
    就被害人丁○○係將店內現金零錢放在木製辦公桌或鐵櫃抽
    屜內一節，於本案案發前顯已知之甚詳。
(三)被告雖辯稱其並未碰觸該臺北組羊肉麵店內物品，不知道為
    何有會有伊的指紋云云，惟本案警員至現場勘察採證經過情
    形，業經證人即臺中縣警察局烏日分局偵查隊鑑識小組警員
    甲○○於本院審理時證述：本案係伊到現場採證，伊當時看
    鐵櫃及木製辦公桌抽屜的鎖沒有被破壞，因被害人說遭竊部
    分為鐵櫃及辦公桌的抽屜，其他部分沒有遭竊，所以伊係就
    這兩個地點進行採證。採證方法係以粉末法採集指紋，在面
    對鐵櫃的右側抽屜發現兩枚可用指紋，面對鐵櫃的左側抽屜
    ，沒有採到可以用的指紋，現場還有其他指紋，但有的有重
    疊或特徵點不足的情形，木製辦公桌面邊緣有用粉末法採集
    ，所採的掌紋比較多，但不清楚，所以後來沒有用，而椅子
    因為是皮製，因材質關係本身有紋路，用煙薰法採集效果也
    不好，沒有呈現指紋。鐵櫃抽屜黑色把手的部位，因為拉的
    位置都是在內側，不容易採到，所以一般都是採外面的指紋
    ，且黑色把手拉的部分，因材質的關係，採集效果也不好。
    所以只有這兩枚指紋是特徵點較完整。伊先在警察局與被害
    人夫妻的指紋進行排除比對，確認不是被害人夫妻指紋後，
    再送刑事警察局鑑定，被告的指紋卡是在刑事警察局那裡調
    出來進行比對的。送鑑定的膠片裡面有兩枚指紋，本來採集
    的重點是在警卷第16頁照片內編號01的指紋，但警局製作膠
    片會將指紋放五倍大，只要膠片內有指紋，不論能不能用都
    會拍攝。警卷第16頁照片內編號02的指紋在警局初審時，就
    因為不能使用已經排除掉等語綦詳；又該採集之指紋經送內
    政部警政署刑事警察局比對後，與該局檔存之乙○○左中指
    指紋相符之情，亦有內政部警政署刑事警察局97年11月12日
    刑紋字第0970172640號鑑驗書1紙附卷可稽。而指紋經世界
    各國專家研究結果，始終未發現有2個完全相同之指紋，甚
    至於同卵雙胞胎之指紋其紋形雖有相類似者，但仔細比對其
    特徵就有很大之差別，指紋「人各不同」之特性乃全世界所
    公認，此並為本院職務上所知；又觀之卷附上開刑案現場測
    繪圖及現場照片所示，採獲被告指紋之鐵櫃係放置在臺北組
    羊肉麵店內之最內側，非屬該店提供客人用餐之範圍，應非
    前往買麵之客人隨意可以碰觸，則被告明知該鐵櫃抽屜內放
    有被害人丁○○所有之現金，又該鐵櫃右側抽屜既有採獲被
    告所遺留之指紋，顯見被告確曾進入上開處所並有碰觸該鐵
    櫃右側抽屜，此足徵本案竊盜應係被告所為甚明。
(四)被告另辯稱只以1枚指紋並不足以認定伊有竊盜云云。查本
    件警員在現場所採證之指紋雖僅有1枚與被告之左中指指紋
    相符，然行為人作案時縱使以5指觸摸物品，惟或因觸摸方
    式、力度不同，或隨時空及其他因素造成生物跡證遭破壞，
    均可能導致無法採證到完整之5指指印，而本案既已採證到1
    枚指紋核與被告之左中指指紋相符，已足認定被告確有到過
    上開處所並碰觸該鐵櫃右側抽屜之事實，是被告空言辯稱只
    有採到1枚指紋不能認定犯罪云云，自不足資為其有利之認
    定。
(五)綜上所述，被告上開所辯，俱屬事後卸責之詞，咸無可採。
    本案事證已臻明確，被告竊盜犯行已堪認定，應予依法論科
    。
三、論罪科刑之理由：
    核被告乙○○所為，係犯刑法第320條第1項之普通竊盜罪。
    被告有如犯罪事實欄所載論罪科刑執行情形，有卷附臺灣高
    等法院被告前案紀錄表可按，其受有期徒刑執行完畢後5年
    以內再故意犯本案法定刑為有期徒刑之罪，屬累犯，應依刑
    法第47條第1項規定，加重其刑。爰審酌被告前有多次竊盜
    犯行，素行不佳，而其正值盛年，不思正途營生，竟因一己
    私慾而竊取他人財物，對社會治安影響甚鉅，並衡其犯罪之
    動機、目的、方法、所竊財物之價值不低，及犯罪後猶飾詞
    狡辯，意圖脫罪，不知反思等一切情狀，量處如主文所示之
    刑，並諭知易科罰金之折算標準，以示懲警。
四、應適用之法律：
    依刑事訴訟法第284條之1、第299條第1項前段，刑法第320
    條第1項、第47條第1項、第41條第1項前段，刑法施行法第1
    條之1第1項、第2項前段，判決如主文。
本案經檢察官丙○○到庭執行職務。
中    華    民    國    98    年    5     月    7     日
                  刑事第十六庭    法  官  簡芳潔
以上正本證明與原本無異。
如不服本判決應於收受送達後10日內向本院提出上訴書狀，並應
敘述具體理由；其未敘述上訴理由者，應於上訴期間屆滿後20日
內向本院補提理由書（均須按他造當事人之人數附繕本）「切勿
逕送上級法院」。
                                  書記官  呂苗澂
中    華    民    國    98    年    5     月    7     日
附錄論罪科刑法條全文：
中華民國刑法第320條
意圖為自己或第三人不法之所有，而竊取他人之動產者，為竊盜
罪，處5年以下有期徒刑、拘役或5百元以下罰金。
意圖為自己或第三人不法之利益，而竊佔他人之不動產者，依前
項之規定處斷。
前二項之未遂犯罰之。


司法院資訊處製作；財團法人民間司法改革基金會備份。
